hr-HR: Način sviranja gajdi: Upuhivanje pomoću mijeha; Upuhivanje pomoću usnika; Ostalo
fr: Mode de jeu de la cornemuse: À soufflet; Soufflé à la bouche; Autre
ko: 백파이프 연주 모드: 벨로즈형; 마우스 송풍형; 기타
en: Bagpipes playing mode: Bellows-blown; Mouth-blown; Other
da: Spilfunktion for sækkepibe: Blæsebælg; Mundblæst; Andet
pt-BR: Modo de execução da gaita-de-foles: Fole; Sopro de boca; Outro
bg-BG: Режим на свирене на гайди: С мяхов механизъм; С надуване с уста; Друго
cs: Režim hry na dudy: Dmychané měchem; Dmychané ústy; Jiné
hu: Duda lejátszási módja: Fújtatós; Szájjal fújt; Egyéb
nl: Doedelzak speelwijze: Met blaasbalg geblazen; Mondgeblazen; Overig
ro-RO: Mod de cântat la cimpoi: Acționat cu foale; Acționat cu gura; Altele
fi: Säkkipillin soittotila: Palkeilla puhallettava; Suulla puhallettava; Muu
vi: Chế độ chơi kèn túi: Thổi bằng ống bễ; Thổi bằng miệng; Khác
pt-PT: Modo de utilização da gaita de foles: Soprado por fole; Soprado pela boca; Outro
zh-TW: 風笛演奏模式: 鼓風機吹奏; 嘴吹奏; 其他
ru: Режим игры на волынке: С подачей воздуха мехами; С подачей воздуха через мундштук; Другое
tr: Gayda üfleme sistemi: Körük üflemeli; Ağız üflemeli; Diğer
pl: Tryb gry na dudach: Zasilane miechem; Nadmuchiwane ustnie; Inne
zh-CN: 风笛演奏模式: 风箱式; 吹管式; 其他
de: Spielmodus des Dudelsacks: Blasebalg; Mundgeblasen; Sonstige
sv: Säckpipans spellägen: Bälgblåst; Munblåst; Övrigt
lt-LT: Dūdmaišio grojimo režimas: Pučiami dumplėmis; Pučiami burna; Kita
sl-SI: Način igranja na dude: Pihanje z mehom; Pihanje z usti; Drugo
it: Mode di suonare la cornamusa: A mantice; A fiato; Altro
el: Λειτουργία παιξίματος γκάιντας: Με φυσερό; Με στόμα; Άλλο
nb: Sekkepiper spillemodus: Belgblåst; Munnblåst; Annet
ja: バグパイプ演奏Mode: ふいご式; 口吹き式; その他
es: Modo de interpretación de la gaita: Soplado por fuelle; Soplado por boca; Otro
th: โหมดการเล่นปี่สก็อต: เป่าลมด้วยเครื่องสูบ; เป่าลมด้วยปาก; อื่นๆ
sk-SK: Režim hry na gajdy: S mechom; Fúkané ústami; Iný